

CONTACTO

TELÉFONO: 695507542

CORREO ELECTRÓNICO: Jan.codinagarcia@hotmail.es

DIRECCIÓN: 08530 La Garriga

JAN CODINA GARCÍA

SOBRE MI

Graduado del grado de Ingeniería Informática en la UAB, de la mención de ingeniería del software. Me gusta mucho la programación. Cuento con experiencia en implementación y mantenimiento de sistemas ERP, desarrollo de aplicaciones móviles y plataformas web, así como en el desarrollo de aplicaciones de escritorio utilizando Python. Tengo experiencia en la gestión de proyectos completos. Siempre tengo ganas de aprender y de mejorar. Me comprometo a involucrarme y a poner lo que haga falta para la consecución de los objetivos.

EDUCACIÓN

IES Vil·la Romana 2017 - 2019 Bachillerato tecnológico

Universitat Autònoma de Barcelona

2019 - 2024

Ingeniería Informática, mención Ingeniería del Software

FORMACIÓN ADICIONAL

Cambridge School La Garriga

2016 - 2018

Cursos de inglés hasta nivel B1.

Curso Virtual Servei de Llengües UAB, plataforma Dexway

2023 - 2024

Curso virtual de italiano nivel A1/A2.

IDIOMAS

Catalán: Nativo. Castellano: Nativo.

Inglés: B1. Italiano: Bajo.

EXPERIENCIA LABORAL

AJUNTAMENT BIGUES I RIELLS REPARTIDOR

2017 - 2019

Repartidor del programa de la fiesta mayor del pueblo y del calendario.

MANGO MOZO DE ALMACÉN

JULIO 2022 - SEPTIEMBRE 2022

Preparación de comandas y encajado de la ropa en la sección de colgado.

PRACTICAS CURRICULARES GOMETRICS

JUNIO 2023 – OCTUBRE 2023

Ingeniero de software en el departamento de I+D.

- Gestión completa del proyecto de una app Android para conectarse mediante Bluetooth al manómetro digital DR72.
- Mantenimiento y mejora continua del sistema ERP de la empresa.

PRACTICAS EXTRACURRICULARES GOMETRICS

OCTUBRE 2023 - SEPTIEMBRE 2024

Ingeniero de Software en el departamento de I+D.

- Desarrollo de una plataforma web de gestión de fichajes utilizando HTML, CSS, JavaScript y PHP.
- Mantenimiento y desarrollo de nuevas funcionalidades para el sistema ERP de la empresa.
- Gestión completa del proyecto de una aplicación de escritorio escrita en Python para la conversión de datos en informes automatizados.
- Mantuve y añadí mejoras a la aplicación Android del DR72.

INGENIERO DE SOFTWARE JUNIOR GOMETRICS

SEPTIEMBRE 2024 -

Ingeniero de Software en el departamento de I+D.

- Mantenimiento y desarrollo de nuevas funcionalidades para el sistema ERP de la empresa.
- Mejora de la plataforma de fichajes.
- Optimización de la aplicación Python para la creación de informes.
- Análisis completo para la integración de un MRP en el sistema ERP de la empresa.

VOLUNTARIADO

AYUDA EN FIESTAS BIGUES I RIELLS

Camarero en el bar de la fiesta de los Tres Tombs de Bigues i Riells.

CONOCIMIENTOS TÉCNICOS

Lenguajes de programación:

Python (Avanzado), JavaScript (Avanzado), PHP (Intermedio), Java (Intermedio), C (Básico), C++ (Básico), Lua (Básico), Dart (Básico), TypeScript (Básico).

Desarrollo Web:

HTML (Avanzado), CSS (Avanzado), JavaScript (Avanzado), PHP (Intermedio).

Database:

MySQL (Avanzado), Oracle SQL (Intermedio), MongoDB (Intermedio).

Versionina:

Git (Avanzado), GitHub (Avanzado), Bitbucket (Intermedio), Tortoise SVN (Intermedio).

IDEs y Herramientas:

Visual Studio Code (Avanzado), Android Studio (Avanzado), PyCharm (Avanzado), Visual Studio (Avanzado), IntelliJ (Intermedio), PHPStorm (Intermedio), Jupyter Notebook (Avanzado), Sublime Text (Avanzado), Notepad++ (Avanzado), Flutter (Intermedio).

Project Management:

Jira (Avanzado), LeanTime (Intermedio), Microsoft Project (Básico).

Metodologías ágiles:

Scrum (Avanzado), Scrumban (Avanzado), Kanban (Intermedio).

Otros conocimientos:

JSON (Avanzado), Docker (Intermedio), XML (Intermedio), Firebase (Intermedio), Google Cloud (Intermedio), Node.js (Básico).

HABILIDADES BLANDAS

- Trabajo en equipo, Adaptabilidad, Resolución de problemas, Gestión del tiempo, Flexibilidad
- Capacidad de aprendizaje continuo y rápido, Curiosidad, Resiliencia.
- Atención al detalle, Pensamiento crítico, Orientación a resultados.
- Capacidad para recibir críticas.